【裁判字號】    97,上易,323
【裁判日期】    970514
【裁判案由】    毀棄損壞
【裁判全文】
臺灣高等法院高雄分院刑事判決         97年度上易字第323號
上  訴  人
即  被  告  乙○○
上列上訴人因被告毀棄損壞案件，不服臺灣屏東地方法院96年度
易字第466 號中華民國97年1 月16日第一審判決（起訴案號：臺
灣屏東地方法院檢察署95年度他字第1007號），提起上訴，本院
判決如下：
     主  文
原判決關於乙○○部分撤銷。
乙○○無罪。
     理   由
一、公訴意旨略以：乙○○與己○○係鄰居關係。緣己○○曾前
    往丁○○出租與甲○○經營之小吃部飲酒，酒後毀損該小吃
    部包廂內之物品，丁○○乃出面質問己○○，而遭己○○歐
    傷。丁○○遂與其女婿戊○○，於民國95年5 月4 日20時許
    ，前往屏東縣南州鄉○○村○○路52號己○○住處找己○○
    理論，住於隔鄰之乙○○聽聞爭吵聲走至毆鳳己住處圍牆外
    聲援己○○，旋基於恐嚇之犯意，對丁○○恫稱：「要找兄
    弟拿槍打死你」等語，使丁○○心生畏懼，致生危害於安全
    ，隨即與戊○○先後離去，因認乙○○涉有刑法第305 條恐
    嚇危害安全罪嫌云云。
二、按刑法第305 條恐嚇危害安全罪係結果犯，以致生危害於安
    全為要件，即必其恐嚇致受加害之通知者，心生恐怖，而有
    不安之感覺，始符犯罪構成要件（26年渝非字第15號判例可
    參)。
三、公訴人認被告涉有上開犯行，無非係以丁○○之指訴為其唯
    一論據。訊據上訴人即被告乙○○矢口否認有上開恐嚇犯行
    ，辯稱：當天並未恐嚇丁○○，亦未與他們發生口角等語。
    查：
(一)、告訴人丁○○雖於偵查中指稱：「我女婿戊○○騎機車去找
    己○○，己○○是我們村內人，但平時沒交往，大約8 時到
    8 時30分左右，戊○○去找的，後來我怕發生事情，我就過
    去，當時戊○○在己○○圍牆內，己○○在他家圍牆內，乙○○在圍牆外面，後來乙○○對我恐嚇說要找兄弟拿槍殺我
    ，我聽到之後害怕不敢回家。」云云，惟於原審證稱：「戊○○去找己○○理論，我就馬上跟過去，要戊○○回來，那
    時戊○○在己○○家的圍牆外，我說己○○要用槍打我們，
    你還在那邊，之後我就離開躲在檳榔園，那時有人罵我幹你
    娘拿槍打乎死，己○○和乙○○兩人都有說，我不知道戊○○有無和他們吵」云云，其偵查中指稱戊○○當時在己○○
    家圍牆內，於原審又指稱戊○○在己○○家圍牆外，則當時
    戊○○與己○○2 人在何處爭執，已不明確；又丁○○苟認
    為己○○曾表示要用槍打他們，然竟敢再前往己○○該住處
    ，顯然丁○○並無所畏懼。再參以丁○○與戊○○2 人離去
    己○○該住處，心有不甘，於同日22時許，丁○○帶同兒子
    丙○○、女婿戊○○及其他姓名年籍不詳之成年人共約2 、
    30名前往己○○上開住處，共同無故侵入己○○該住宅，分
    持鐵鍊、鐵管及機車大鎖攻擊己○○，造成己○○受有頭部
    外傷併腦震盪、胸部鈍挫傷、右腕鈍挫傷、右手肘挫傷約5
    ×1 公分、右手腕挫傷約1 ×1 公分、右膝挫傷約3 ×5 公
    分、右踝挫傷約2 ×1 公分、右前額挫傷約3 ×3 公分、左
    膝挫傷約2 ×3 公分、左手掌挫傷約1 ×1 公分、左背挫傷
    約3 ×1 公分等傷害。又於同日23時許，乙○○前往屏東縣
    南州鄉○○村○○路5 之10號「旺谷檳榔攤」購買香煙時，
    丙○○、戊○○夥同林立健、郭宏志、陳昫豪及其他姓名年
    籍不詳之成年人共約10餘人，進入該檳榔攤內，分持鐵椅、
    機車大鎖及鐵管攻擊乙○○，造成乙○○受有頭部外傷併四
    處撕裂傷，右手第三、四掌骨，右手第二、三、四近端指骨
    骨折、背部挫傷瘀血、左前臂擦傷、右手擦傷等傷害等情，
    業據己○○、乙○○2 人於原審證述甚詳，並有己○○、乙○○2 人診斷證明書2 份在卷足稽，而戊○○、丁○○2 人
    上開傷害犯行，亦據原審判決確定在案。則丁○○、戊○○
    2 人與己○○爭執當晚離去後，隨即率人將被告及己○○2
    人毆打致有上述傷勢，縱爭執當時，被告有予以恐嚇，顯然
    丁○○當時並無所畏懼甚明。
(二)、已判決確定之戊○○於原審雖證稱：乙○○對丁○○恫稱要
    拿槍打死他云云。惟於原審亦證稱：那時丁○○和己○○在
    爭執，之後乙○○聽到了爭吵，就走出來看，乙○○就加入
    爭吵，雙方互嗆云云 (見原審卷第136 頁)， 其此部分證述
    丁○○與己○○發生爭吵後，被告始加入爭吵，與丁○○原
    審上開證述伊去找戊○○回來，告訴戊○○說己○○要用槍
    打我們，你還在那邊，之後我就離開躲在檳榔園，而未與己○○及被告爭吵，已不相符，戊○○上開證述是否與事實相
    符，已有可疑。且戊○○既稱「雙方互嗆」，即是雙方互相
    恐嚇、放話，亦足證雙方對對方之放話，並無所畏懼，戊○○此部分證述，自不足採為被告不利之認定。
(三)、綜上所述，告訴人丁○○上開片面之指訴，尚不足以證明被
    告有恐嚇危害安全之犯行。
四、此外尚乏積極證據足證被告有恐嚇危害安全之犯行，原審疏
    未詳察，遽予論科，尚有未洽，被告上訴意旨否認犯罪，指
    摘原判決不當，為有理由，自應由本院就此部分予以撤銷改
    判，不能證明被告犯罪，自應為無罪之諭知。
五、丙○○、丁○○、戊○○部分，業經判決確定，不予論列，
    併此明。
據上論結，應依刑事訴訟法第369 條第1 項前段、第364 條、第
301 條第1 項，判決如主文。
本案經檢察官彭南雄到庭執行職務。
中    華    民    國    97    年    5     月    14    日
                      刑事第六庭  審判長法  官  王憲義
                                        法  官  張盛喜
                                        法  官  邱永貴
以上正本證明與原本無異。
不得上訴。
中    華    民    國    97    年    5     月    14    日
                                        書記官  張雲義


司法院資訊處製作；財團法人民間司法改革基金會備份。
